【裁判字號】    99,易,611
【裁判日期】    990713
【裁判案由】    違反家庭暴力防治法
【裁判全文】
臺灣苗栗地方法院刑事判決               99年度易字第555號
公  訴  人  臺灣苗栗地方法院檢察署檢察官
被      告  甲○○
上列被告因竊盜等案件，經檢察官提起公訴（99年度偵字第2272
號、第2454號、99年度毒偵字第586 號），及追加起訴（99年度
偵字第2937號），本院以簡式審判程序審理，判決如下：
    主  文
甲○○施用第二級毒品，累犯，處有期徒刑柒月；又犯竊盜未遂
罪，累犯，處有期徒刑參月；又犯違反保護令罪，累犯，處拘役
肆拾日，如易科罰金以新臺幣壹仟元折算壹日；又犯違反保護令
罪，累犯，處拘役肆拾日，如易科罰金以新臺幣壹仟元折算壹日
；又犯違反保護令罪，累犯，處拘役伍拾日，如易科罰金以新臺
幣壹仟元折算壹日。有期徒刑部分應執行有期徒刑玖月；拘役部
分應執行拘役壹佰日，如易科罰金以新臺幣壹仟元折算壹日。
    犯罪事實及理由
一、犯罪事實：
    本件犯罪事實，除於附件一起訴書犯罪事實欄一(一)倒數第2
    行「知至警局應訊說明」等文字之後，補充記載「其於警員
    尚不知前述施用毒品行為時，當場向警員承認有施用第二級
    毒品之犯行，而自首接受裁判」等文字外，其餘均引用檢察
    官起訴書之記載（如附件一、二）。
二、證據名稱：
    除增加被告甲○○於本院之自白、臺灣高等法院被告前案紀
    錄表1 份及違反毒品危害防制條例自首情形紀錄表（參99年
    度毒偵字第586 號卷第26頁）外，其餘引用檢察官起訴書之
    記載（如附件一、二）。
三、論罪科刑：
  (一)按依修正後之毒品危害防制條例規定，僅限於「初犯」及「
    5 年後再犯」二種情形，始應先經觀察、勒戒或強制戒治程
    序，倘被告於5 年內已再犯，經依法追訴處罰，縱其第3 次
    （或第3 次以上）再度施用毒品之時間，在初犯經觀察、勒
    戒或強制戒治執行完畢釋放5 年以後，已不合於「5 年後再
    犯」之規定，依最高法院95年度台非字第59號、第65號判決
    意旨，及最高法院95年度第7 次刑事庭會議決議，無再送觀
    察、勒戒之必要，檢察官應逕予起訴。查本件被告雖係強制
    戒治執行完畢滿5 年後再犯，惟被告於前次強制戒治執行完
    畢後5 年內，仍有施用毒品之犯行，經檢察機關及法院追訴
    處罰，檢察官對本案逕予起訴，程序自屬合法，附此敘明。
  (二)核被告所為係犯毒品危害防制條例第10條第2 項之施用第二
    級毒品罪、刑法第320 條第3 項、第1 項之竊盜未遂罪、第
    354 條毀損罪、家庭暴力防治法第61條第4 款之違反保護令
    罪（3 次）。又其持有第二級毒品之低度行為，為施用之高
    度行為吸收，不另論罪。又其著手實行竊盜行為而不遂，為
    未遂犯，應依刑法第25條第2 項之規定減輕其刑。又其於99
    年5 月9 日6 時10分許，以鐵棍撬開上述住處鐵門進入屋內
    ，造成該鐵門損壞，係一行為觸犯違反保護令罪、毀損罪，
    為想像競合犯，應依刑法第55條前段之規定，從一重之違反
    保護令罪處斷。又被告有犯罪事實欄所載的前科素行，經法
    院判處有期徒刑確定後，於98年11月2 日執行完畢，此有臺
    灣高等法院被告前案紀錄表1 份在卷可佐，是其於上述有期
    徒刑執行完畢後，5 年內故意再犯本件有期徒刑以上之數罪
    ，均為累犯，均應依刑法第47條第1 項規定，加重其刑，並
    就竊盜未遂罪部分，先加後減。又被告於警員尚不知其前述
    施用毒品行為時，當場向警員承認於上述時地施用第二級毒
    品，而自首接受裁判，此有違反毒品危害防制條例者自首紀
    錄表1 份在卷可考，應依刑法第62條自首之規定減輕其刑，
    並依法先加後減。又其所犯之施用第二級毒品罪、竊盜未遂
    罪、違反保護令罪（3 次），犯意個別，行為互殊，應予以
    分論併罰。爰審酌被告前曾因施用毒品案件經判處有期徒刑
    執行完畢後，再度施用第二級毒品，實不足取，且其貪圖私
    利而竊取林來福之板模支架等物品，幸經林來福發覺而不遂
    ，亦不足取；其明知本院業已核發民事通常保護令，命其應
    遠離上述住處至少100 公尺，竟先後3 次違反上述民事通常
    保護令進入該住處，且於99年5 月9 日該次損壞鐵門，均不
    足取。但衡酌其於偵查、審理時均坦承犯行，深表悔意，可
    見其犯後態度尚佳，且節省有限的司法資源，並考量其犯罪
    的動機、目的、手段、所生的損害，施用毒品部分係自首等
    一切情狀，分別量處如主文所示之刑，並就違反保護令部分
    ，均諭知易科罰金的折算標準。復分別就有期徒刑部分、拘
    役部分，定其應執行刑，且就拘役部分諭知易科罰金之折算
    標準。
據上論斷，應依刑事訴訟法第284 條之1 、第273 條之1 第1 項
、第299 條第1 項前段、第310 條之2 、第454 條第2 項，毒品
危害防制條例第10條第2 項，家庭暴力防治法第61條第4 款，刑
法第11條前段、第320 條第1 項、第3 項、第354 條、第25條第
2 項、第55條前段、第47條第1 項、第62條、第51條第5 款、第
6 款、第41條第1 項前段，刑法施行法第1 條之1 ，判決如主文
。
本案經檢察官林俊杰到庭執行職務。
中    華    民    國    99    年    7     月    13    日
                  刑事第一庭    法  官  呂曾達
以上正本證明與原本無異。
如不服本判決，應於判決送達後10日內向本院提出上訴狀（應抄
附繕本），其未敘述上訴理由者，應於上訴期間屆滿後20日內補
提理由書狀於本院，上訴於臺灣高等法院臺中分院。告訴人或被
害人如對於本判決不服者，應具備理由請求檢察官上訴，其上訴
期間之計算係以檢察官收受判決正本之日期為準。
                                書記官  劉容辰
中    華    民    國    99    年    7     月    13    日
附錄本案所犯法條全文：
毒品危害防制條例第10條第2 項
施用第二級毒品者，處 3 年以下有期徒刑。
家庭暴力防治法第61條第4 款
違反法院依第 14 條第 1 項、第 16 條第 3 項所為之下列裁定
者，為本法所稱違反保護令罪，處 3 年以下有期徒刑、拘役或
科或併科新臺幣 10 萬元以下罰金：
四、遠離住居所、工作場所、學校或其他特定場所。
刑法第320 條第1 項、第3 項
（普通竊盜罪）
意圖為自己或第三人不法之所有，而竊取他人之動產者，為竊盜
罪，處5  年以下有期徒刑、拘役或 5 百元以下罰金。
意圖為自己或第三人不法之利益，而竊佔他人之不動產者，依前
項之規定處斷。
前二項之未遂犯罰之。
中華民國刑法第354條
（毀損器物罪）
毀棄、損壞前二條以外之他人之物或致令不堪用，足以生損害於
公眾或他人者，處 2 年以下有期徒刑、拘役或 5 百元以下罰金
。

司法院資訊處製作；財團法人民間司法改革基金會備份。
